【裁判字號】    96,訴,5413
【裁判日期】    970430
【裁判案由】    毒品危害防制條例
【裁判全文】
臺灣高雄地方法院刑事判決              96年度訴字第5413號
公  訴  人  臺灣高雄地方法院檢察署檢察官
被      告  乙○○
                    （現另案羈押於台灣高雄女子監獄）
上列被告因毒品危害防制條例案件，經檢察官提起公訴（96年度
毒偵字第8100號、9727號、9728號、9729號、9730號、9731號）
，被告於本院準備程序中為有罪之陳述，經裁定由受命法官依簡
式審判程序獨任審理，本院判決如下：
    主  文
乙○○施用第一級毒品，處有期徒刑捌月，減為有期徒刑肆月，
扣案如附表編號一所示摻有海洛因粉末之包裝袋壹只沒收銷燬之
，扣案如附表編號一所示塑膠剷管肆支、夾鍊袋伍只均沒收。又
施用第二級毒品，處有期徒刑肆月，減為有期徒刑貳月，扣案如
附表編號一所示塑膠剷管肆支、夾鍊袋伍只、吸食器壹組均沒收
。又施用第一級毒品，處有期徒刑捌月，扣案如附表編號二所示
海洛因壹包（含包裝袋）沒收銷燬之，扣案注射針筒壹支沒收。
又施用第二級毒品，處有期徒刑肆月。又施用第一級毒品，處有
期徒刑捌月；又施用第二級毒品，處有期徒刑肆月。又施用第一
級毒品，處有期徒刑捌月，扣案如附表編號四所示摻有海洛因粉
末之包裝袋壹只沒收銷燬之；又施用第二級毒品，處有期徒刑肆
月。又施用第一級毒品，處有期徒刑捌月，扣案如附表編號五所
示海洛因壹包（含包裝袋）沒收銷燬之；又施用第二級毒品，處
有期徒刑肆月。應執行有期徒刑貳年陸月，扣案如附表編號二、
、五所示海洛因各壹包（均含包裝袋）、附表編號一、四所示摻
有海洛因粉末之包裝袋各壹只均沒收銷燬之。扣案如附表編號一
所示所示塑膠剷管肆支、夾鍊袋伍只、吸食器壹組、附表編號二
所示注射針筒壹支均沒收之。
    事  實
一、乙○○前於民國94年間，因施用毒品案件，經本院以94年度
    毒聲字第2930號裁定送觀察、勒戒後，認無繼續施用毒品之
    傾向，於95年7 月27日執行完畢釋放，並於95年7 月28日經
    台灣高雄地方法院檢察署檢察官，以95年度毒偵緝字第359
    號不起訴處分確定。詎仍不知悔改，於上開觀察、勒戒執行
    完畢釋放後5 年內，復基於施用第一、二級毒品之犯意，為
    下列施用第一級及第二及毒品犯行：
  (一)於96年2 月13日下午3 、4 時許，在高雄市新興區○○○路
    200 巷30號3 樓C2租屋處，以將海洛因粉末摻水，用注射針
    筒注入體內；暨將甲基安非他命置於吸食器內，用火燒烤吸
    食其霧化氣體之方式，施用海洛因、甲基安非他命各1 次。
    嗣為警於附表編號一所示時、地查獲，並扣得如附表編號一
    所示之物。
  (二)於96年5 月14日下午5 時許，在高雄市三民區○○○路26號
    3 樓之11朋友住處，以前述方式，施用海洛因、甲基安非他
    命各1 次。嗣為警於附表編號二所示時、地查獲，並扣得如
    附表編號二所示之物。
  (三)於96年6 月17日某時，在高雄市○○路友人住處內，以前述
    方式，施用海洛因、甲基安非他命各1 次。嗣為警於附表編
    號三所示時、地查獲。
  (四)於96年7 月2 日上午某時，在高雄市○○路酷酷龍遊樂場廁
    所內，以前述方式，施用海洛因、甲基安非他命各1 次。嗣
    為警於附表編號四所示時、地查獲，並扣得如附表編號四所
    示之物。
  (五)於96年7 月5 日下午某時，在高雄縣鳳山市友人住處內，以
    前述方式，施用海洛因（起訴書誤載為96年7 月2 日上午9
    時，在高雄市○○路酷酷龍遊藝場廁所內施用）、甲基安非
    他命各1 次。嗣為警於附表編號五所示時、地查獲，並扣得
    如附表編號五所示之物。
二、案經高雄市政府警察局移請、高雄縣政府警察局鳳山分局、
    高雄市政府警察局前鎮分局報告臺灣高雄地方法院檢察署檢
    察官偵查後起訴。
    理  由
一、按本件被告乙○○所犯係死刑、無期徒刑、最輕本刑為3 年
    以上有期徒刑以外之罪，其於準備程序就前揭被訴事實為有
    罪之陳述，經受命法官告知簡式審判程序之旨，並聽取其與
    公訴人之意見後，本院認無不得或不宜改依簡式審判程序進
    行之處，爰依刑事訴訟法第273 條之1 第1 項、第284 條之
    1 ，裁定本件由受命法官獨任進行簡式審判程序，合先敘明
    。
二、上揭事實，業據被告於本院審理中坦承不諱，又如附表所載
    被告遭查獲時所採集之尿液，經分別送請高雄市立凱旋醫院
    、台灣檢驗科技股份有限公司檢驗結果，認均呈嗎啡及甲基
    安非他命陽性反應等情，有如附表編號一至五所示濫用藥物
    尿液檢驗報告5 紙附卷可憑。又附表編號一、二、四、五所
    示扣案白粉各1 包，經送請鑑定結果，認均含第一級毒品海
    洛因成分（檢驗前、後重量如附表所示），有如附表編號一
    、二、四、五所示高雄市立凱旋醫院鑑定通知書各1 紙存卷
    可參，足認該白粉均係海洛因毒品無訛。此外，本件尚有附
    表編號一所示塑膠剷管4 支、夾鍊袋5 只、吸食器1 組，附
    表編號二所示注射針筒1 支扣案足資佐證，足認被告自白核
    與事實相符，自堪採認。另被告於94年間，因施用毒品案件
    ，經本院以94年度毒聲字第2930號裁定送觀察、勒戒後，認
    無繼續施用毒品之傾向，於95年7 月27日執行完畢釋放，並
    於95年7 月28日經台灣高雄地方法院檢察署檢察官，以95年
    度毒偵緝字第359 號不起訴處分確定之事實，有卷附臺灣高
    等法院被告全國前案紀錄表1 份可查，其於上開觀察、勒戒
    執行完畢釋放後，5 年內再犯本件施用毒品之罪，事證明確
    ，自應依法論科。
三、查海洛因、甲基安非他命分屬毒品危害防制條例第2 條第2
    項所稱之第一、二級毒品，不得持有、施用。被告竟分別持
    之以施用，核其所為，係犯毒品危害防制條例第10條第1項
    之施用第一級毒品罪及同條第2 項之施用第二級毒品罪，其
    施用毒品前後持有該毒品之低度行為，應被其施用之高度行
    為所吸收，不另論罪。又被告施用海洛因及甲基安非他命各
    5 次之犯行，犯意各別，行為互殊，應予分論併罰。爰審酌
    被告前有施用毒品之不良素行，歷經觀察、勒戒程序後，仍
    未能徹底戒絕毒品，顯見意志不堅，且有失政府制定毒品危
    害防制條例之立法美意，本不宜寬貸，惟念其施用毒品乃自
    戕一己之身體健康，尚未害及他人，且犯後尚知坦承犯行等
    一切情狀，各量處如主文所示之刑，又被告於96年2 月13日
    所犯施用第一級、第二級毒品犯行，係在96年4 月24日以前
    所為，合於中華民國九十六年罪犯減刑條例所定減刑之條件
    ，爰依該條例規定減其宣告刑二分之一，並斟以被告本案所
    犯10罪之罪名及犯罪態樣均係相同且俱未對社會造成直接損
    害、各該次犯行間之時間相隔，及期待可能性各節，依刑法
    第51條第5 款（係採限制加重原則，而非累加原則），酌定
    其應執行之刑，以期罪責相當，以資儆懲。附表扣案物品欄
    所示之白粉4 包，經送驗結果認係第一級毒品海洛因等情，
    業如上述，除附表編號一、四之海洛因毒品，因驗後檢體全
    部用罄，無庸宣告沒收銷燬外，其餘均應依毒品危害防制條
    例第18條第1 項前段規定，不問屬於犯人與否，宣告沒收銷
    燬之。至前開海洛因毒品包裝4 包（包含附表編號一、四海
    洛因檢驗用罄之包裝袋）因包覆毒品，其上顯留有該毒品之
    殘渣，且難與之剝離，亦應整體視之為毒品，連同該包裝併
    予宣告沒收銷燬之。至其餘鑑驗耗用之海洛因既已滅失，自
    無庸宣告沒收銷燬，併此敘明。又附表編號一所示扣案塑膠
    剷管4 支、夾鍊袋5 只、吸食器1 組；編號二所示注射針筒
    1 支，均係被告所有，且該塑膠剷管、夾鍊袋係供被告施用
    海洛因、甲基安非他命毒品，吸食器係供被告施用甲基安非
    他命毒品、注射針筒係供被告施用海洛因毒品所用之物，據
    被告於本院審理中陳述甚明，均應依刑法第38條第1 項第2
    款規定予以宣告沒收。
據上論斷，應依刑事訴訟法第273 條之1 第1 項、第299 條第1
項前段，毒品危害防制條例第10條第1 項、第2 項、第18條第1
項前段，刑法第11條、第38條第1 項第2 款、第51條第5 款，中
華民國九十六年罪犯減刑條例第2 條第1 項第3 款、第7 條，判
決如主文。
本案經檢察官甲○○到庭執行職務。
中    華    民    國    97    年    4     月    30    日
                      刑事第十一庭  法  官  黃宗揚
以上正本證明與原本無異。
如不服本判決應於收受本判決後10日內向本院提出上訴書狀，並
應敘述具體理由，如未敘述上訴理由者，應於上訴期間屆滿後20
日內補提理由書狀於本院（均須按他造當事人之人數附繕本）「
切勿逕送上級法院」。
中    華    民    國    97    年    4     月    30    日
                                    書記官  王壹理
毒品危害防制條例第10條
施用第一級毒品者，處 6 月以上 5 年以下有期徒刑。
施用第二級毒品者，處 3 年以下有期徒刑。
附表
┌──┬───────┬────────┬───────────────┐
│編號│查獲時、地    │尿液檢驗        │扣案物品                      │
├──┼───────┼────────┼───────────────┤
│    │96年2 月13日晚│經高雄市立凱旋醫│1.海洛因1 包（驗前淨重0.096 公│
│    │上6 時20分許，│院鑑定結果，尿液│  克、驗後檢體用罄），有高雄市│
│一、│在高雄市新興區│呈嗎啡及甲基安非│  立凱旋醫院96年4 月24日高市凱│
│    │青年一路200 巷│他命陽性反應，有│  醫驗字第3961號濫用藥物成品檢│
│    │30 號3樓C2租住│該院濫用藥物尿液│  驗鑑定書1 紙在卷可參（見本院│
│    │處查獲。      │檢驗報告1 紙附卷│  卷第78-1頁）                │
│    │              │可參。（見警1 卷│2.供施用海洛因、甲基安非他命毒│
│    │              │第30頁）        │  品所用之塑膠剷管4 支、夾鍊袋│
│    │              │                │  5 只。                      │
│    │              │                │3.供施用甲基安非他命所用之吸食│
│    │              │                │  器1組。                     │
│    │              │                │                              │
├──┼───────┼────────┼───────────────┤
│    │96年5 月15日晚│經台灣檢驗科技股│1.海洛因1包（驗前淨重0.246公克│
│    │上6 時20分許，│份有限公司檢驗結│  ，驗後淨重0.218公克），有高 │
│二、│於高雄市三民區│果，呈嗎啡及甲基│  雄市立凱旋醫院96年6 月22日高│
│    │建國二路26號3 │安非他命陽性反應│  市凱醫驗字第4297號濫用藥物成│
│    │樓之11查獲。  │，有該公司濫用藥│  品檢驗鑑定書1 紙在卷可參（見│
│    │              │物尿液檢驗表1 紙│  偵3-2 卷第4 頁）            │
│    │              │附卷可參（見偵  │2.供施用海洛因所用之注射針筒1 │
│    │              │3-1 卷第9 頁）  │  支。                        │
│    │              │                │                              │
├──┼───────┼────────┼───────────────┤
│    │96年6 月19日上│經高雄市立凱旋醫│無扣案物。                    │
│    │午7 時50分，因│院鑑定結果，尿液│                              │
│三、│涉嫌竊盜案件，│呈嗎啡及甲基安非│                              │
│    │在高雄市前鎮區│他命陽性反應，有│                              │
│    │聖德二街遭查獲│該院濫用藥物尿液│                              │
│    │，經同意採尿送│檢驗報告1 紙附卷│                              │
│    │驗呈嗎啡、甲基│可參。（見偵6-1 │                              │
│    │安非他命陽性反│卷第6 頁）      │                              │
│    │應，始悉上情。│                │                              │
├──┼───────┼────────┼───────────────┤
│    │96年7 月2 日下│經高雄市立凱旋醫│海洛因1 包（驗前淨重0.20公克，│
│    │午5 時10分許，│院鑑定結果，尿液│驗後檢體用罄），有高雄市凱旋醫│
│四、│在高雄市新興區│呈嗎啡及甲基安非│院96年7 月16日高市凱醫檢字第44│
│    │自立路與河南路│他命陽性反應，有│45號濫用藥物成品檢驗鑑定書1紙 │
│    │口查獲。      │該院濫用藥物尿液│在卷可參（見偵4-1 號卷第18頁）│
│    │              │檢驗報告1 紙附卷│                              │
│    │              │可參。（見偵6-1 │                              │
│    │              │卷第6 頁）      │                              │
├──┼───────┼────────┼───────────────┤
│    │96年7 月5 日下│經台灣檢驗科技股│海洛因1包（驗前淨重0.025公克，│
│    │午7 時許，在高│份有限公司檢驗結│驗後淨重0.005 公克），有高雄市│
│五、│雄縣鳳山市南京│果，呈甲基安非他│立凱旋醫院96年7 月16日高市○○○
○    ○路330 巷口查獲│命、嗎啡陽性反應│驗字第4466號濫用藥物成品檢驗鑑│
│    │。            │，有該公司濫用藥│定書1 紙在卷可參（見偵5-1 號卷│
│    │              │物尿液檢驗表1 紙│第17頁）。                    │
│    │              │附卷可參（見偵5-│                              │
│    │              │1 卷第13頁）    │                              │
└──┴───────┴────────┴───────────────┘


司法院資訊處製作；財團法人民間司法改革基金會備份。
